# 永续债

提问人：wzh841015 时间：2023-08-24 22:00:17
陈老师好，我公司发行 15 亿元永续债，满足认定为权益工具的要求，券商扣除 500 万元承销费后，我公司实际收到14.95亿元，我公司应该如何入账？
方案一：发行时，借：银行存款 14.95亿元 贷方: 其他权益工具 14.95亿元 ，赎回时，借：其他权益工具 14.95亿元 借：资本公积 0.05亿元 贷：银行存款 15 亿元
方案二：发行时，借：银行存款 14.95亿元 借：资本公积 0.05亿元 贷方: 其他权益工具 15 亿元 ；赎回时，借：
其他权益工具 15 亿元 贷：银行存款 15 亿元
两种方案的区别是何时确认资本公积？请问哪种方案合理？烦请陈老师指导！

回答人：chenyiwei
根据四部委 2022 年年报工作通知（财会[2022]32号）：
25.企业应当按照《企业会计准则第 37 号——金融工具列报》（财会〔 2017 〕 14 号）和《永续债相关会计处理的规定》（财会〔 2019 〕 2 号）等，根据永续债合同条款及其所反映的经济实质而非法律形式，在初始确认时分类为金融负债或权益工具。发行方与投资方对于同一项永续债的分类应当保持匹配。
一些情况下，企业发行的永续债附有或有结算条款，对应的或有事件包括：发生净资产一定比例以上的重大损失；收入、利润、资产负债率等财务指标未达标；受到超过一定金额的处罚或受到政府机构、监管部门的调查；会计、税收或其他法规政策变动导致发行方财务状况受到影响；首次公开发行（IPO）失败；股票停牌超过一定期限；发布IPO招股说明书；发行人未能偿还其他到期债务；信用评级降级等。这些事件往往不是极端罕见、显著异常且几乎不可能发生的情况，也不仅限于清算事件，如果发行方不能无条件地避免交付现金、其他金融资产或以其他导致该工具成为金融负债的方式进行结算，应当将该永续债分类为金融负债。
“股利制动机制”（企业如果不宣派或支付永续债利息则不能宣派或支付普通股股利）和“股利推动机制”（企业如果宣派或支付普通股股利也须宣派或支付永续债利息）本身不会导致永续债被分类为金融负债。
发行方发行分类为权益工具的永续债，所承担的承销费应当冲减资本公积；相关永续债的利息支出应当作为发行方的利润分配，计入应付股利。
据此，应采用主帖中的“方案二”。